臺灣宜蘭地方法院刑事判決　　　　　　　 94年度訴字第194號
　　公　訴　人　臺灣宜蘭地方法院檢察署檢察官
　　被　　　告　丁○○　男　4.
上列被告因違反電信法等案件，經檢察官提起公訴（94年度核退
偵字第42號），本院判決如下：
    主  文
丁○○連續意圖為自己不法之利益，以無線方式盜用他人電信設
備通信，處有期徒刑肆月，如易科罰金，以佰元折算壹日。
    事  實
一、丁○○意圖為自己不法所有，於民國93年11月7日15時許，
    在宜蘭縣宜蘭市運動公園籃球場內，竊取丙○○所有Motoro
    la牌Ｔ191型行動電話（手機序號000000000000000號，內含
    門號0000000000號sim卡一張）一支，得手後，留供己用。
    並旋基於意圖為自己不法利益之概括犯意，自93年11月7日
    16時20分許起至93年11月13日22時48分許止，在不詳處所，
    以無線電磁方式，盜用丙○○所有之行動電話，持之撥打
    0000000000、0000000、0000000號等電話號碼予其友人乙○○、甲○○等人，而以無線方式盜用他人電信設備通信多次
    ，使中華電信公司各基地台之電腦網路交換系統陷於錯誤，
    予以提供通信服務，並將應支付之電話費用紀錄在丙○○之
    帳單上，藉此取得使用行動電話通信免付費之不法利益，共
    計新臺幣（下同）8814元，嗣因丙○○發現手機遺失，並接
    獲中華電信公司通知手機有通話異常現象，報警後，經警調
    閱手機之通聯紀錄始循線查獲。
二、案經丙○○訴由宜蘭縣警察局宜蘭分局報告臺灣宜蘭地方法
    院檢察署檢察官偵查起訴。
    理  由
一、訊據被告丁○○矢口否認有前揭犯行，辯稱：並未竊取該手
    機，且未以該手機撥打電話，且手機失竊時間正在友人乙○○辦公室泡茶聊天云云，惟查：本件手機失竊，以及手機失
    竊後之通話情形，業據告訴人丙○○於警詢中及偵查中指述
    明確，復有被害人所有門號0000000000號之通聯紀錄以及被
    害人所有手機序號為00000000000000號之通聯紀錄在卷可稽
    ，雖被告辯稱並未竊取該手機及未使用該門號及手機撥打電
    話，然查：經調閱被害人所有0000000000號門號之通聯紀錄
    得見，該門號失竊後有下列與被告有關之通話紀錄：93年
    11 月7日下午6時11分11秒及93年11月12日10時29分50秒均
    有撥打至被告家中電話000000000號之通話紀錄；93年11
    月9日18時4分4秒、93年11月12日17時25分41秒、93年11月
    13日10時30分44秒均有撥打至被告友人甲○○所有0000000
    000號之通話紀錄；93年11月9日18時7分1秒有撥通至被告
    友人乙○○辦公室電話030000000號之通話紀錄；另調閱被
    害人手機（序號000 00000000000）之通聯紀錄得見，該序
    號有下列與被告有關之通話紀錄：93年11月7日17時57分
    19秒、93年11月7日17時59分11秒、93年11月7日19 時16分
    44秒、93年11月7日19時18分8秒均有撥通至被告家中電話
    000000000號之通話紀錄；93年11月8日7時42分32 秒、93
    年11月9日18時4分40秒、93年11月9日18時6分29秒、93年11
    月10日13時40分、93年11月11日10時25分33秒、93 年11月
    10日50分14秒、93年11月11日12時51分7秒、93年11 月11日
    14時11分27秒、93年11月11日15時16分21秒、93年11月11日
    16時24分15秒、93年11月11日16時34分42秒、93 年11月11
    日16時52分5秒、93年11月11日17日17分40秒、93 年11月11
    日17時23分57秒、93年11月11日17時35分8秒、93 年11月11
    日17時54分2秒均有撥通至被告友人甲○○所有0000000000
    號之通話紀錄；93年11月9日18時7分1秒有撥通至被告友
    人乙○○辦公室電話030000000號之通話紀錄；被告所有
    門號0000000000 sim卡插入前揭序號手機內撥打至被告家中
    電話000000000號之通話紀錄；再者，經證人甲○○到庭結
    證稱：0000000000號電話為其所有，被告為其友人，他常打
    電話來聊天等語（見94年6月28日審判筆錄），證人乙○○
    結證稱：被告常常到我單位泡茶聊天，但不記得日期，0000
    00000號是我辦公室電話等語（見94年6月28日審判筆錄），
    綜合前述得見，依據該手機之序號及所配之門號調得之通聯
    紀錄均查得多筆與被告有關之通聯紀錄，且該等通話紀錄為
    該手機失竊後一小時左右便陸續發生，另證人乙○○亦未對
    於被告所欲主張之不在場證明提出有利之證詞，是被告辯稱
    並未竊取該手機，且未持使用該手機及門號均與客觀事實不
    符，其辯詞不足採信，本件事證已臻明確，被告犯行咸堪認
    定，應予依法論科。
二、核被告丁○○之所為，係犯刑法第320條第1項之竊盜罪及電
    信法第56條第1項之盜用電信設備通信罪。其先後多次以無
    線方式盜用他人電信設備之犯行，時間緊接，方法相同且觸
    犯構成要件相同之罪，顯係基於概括犯意反覆為之，應依刑
    法第56條連續犯之規定各論以一罪，並加重其刑。其係以竊
    盜方法遂其以無線方式盜用他人電信設備之目的，是其所犯
    之竊盜罪及盜用電信設備通信罪間，因具有方法、目的之牽
    連關係，應依刑法第55條牽連犯之規定，論以一重之電信法
    第56條第一項連續盜用電信設備通信罪處斷。審酌被告丁○○竟不思以循正當途徑獲取財物，犯後飾詞狡辯否認犯行，
    未見悔意，且並未賠償被害人金錢損失，其其他一切情狀，
    爰量處如主文所示之刑，並諭知易科罰金之折算標準，以示
    警懲。
據上論斷，應依刑事訴訟法第299條第1項前段，電信法第56條第
1項，刑法第56條、第320條第1項、第55條、第41條第1項，罰金
罰鍰提高標準條例第1條前段、第2條，判決如主文。
本案經檢察官吳慧蘭到庭執行職務
中　　華　　民　　國　　94　　年　　7　　月　　12　　日
                   刑事第二庭審判長法  官  林明山
                                   法  官　謝佩玲
                                   法  官  李毓華
以上正本證明與原本無異。
如不服本判決，應於判決送達後十日內向本院提出上訴狀（應抄
附繕本）。告訴人或被害人如對於本判決不服者，應具備理由請
求檢察官上訴，其上訴期間之計算係以檢察官收受判決正本之日
期為準。
                                   書記官　陳蒼仁
中　　華　　民　　國　　94　　年　　7　　月　　12 　　日
附錄法條：
電信法第56條
意圖為自己或第三人不法之利益，以有線、無線或其他電磁方式
，盜接或盜用他人電信設備通信者，處5年以下有期徒刑，得併
科新台幣150萬元以下罰金。
意圖供自己或第三人盜接或盜用他人電信設備通信，而製造、變
造或輸入電信器材者，處1年以上7年以下有期徒刑，得併科新台
幣3百萬元以下罰金。意圖供第三人盜接或盜用他人電信設備通
信，而販賣、轉讓、出租或出借電信器材者，亦同。
意圖供自己或第三人犯罪之用而持有前項之電信器材者，處 3 年
以下有期徒刑，得併科新台幣 50 萬元以下罰金。
第 1 項及第 2 項之未遂犯罰之。
中華民國刑法第320條
(普通竊盜罪、竊佔罪)
意圖為自己或第三人不法之所有，而竊取他人之動產者，為竊盜
罪，處五年以下有期徒刑、拘役或五百元以下罰金。
意圖為自己或第三人不法之利益，而竊佔他人之不動產者，依前
項之規定處斷。
前二項之未遂犯罰之。
